【裁判字號】    98,簡上,856
【裁判日期】    980831
【裁判案由】    賭博
【裁判全文】
臺灣板橋地方法院刑事判決             98年度簡上字第856號
上  訴  人  甲○○
即  被  告
上列上訴人即被告因賭博案件，不服本院中華民國98年3 月23日
第一審簡易判決（98年度簡字第2043號，聲請簡易判決處刑書案
號：98年度偵字第656 號），本院管轄第二審之合議庭判決如下
：
    主      文
上訴駁回。
    事實及理由
一、本案經本院審理結果，認第一審判決以被告甲○○所為係犯
    刑法第268 條前段之意圖營利供給賭博場所罪，因依刑事訴
    訟法第449 條第1 項前段、第3 項、第454 條第2 項、第45
    0 條第1 項，刑法第28條、第268 條前段、第41條第1 項前
    段、第38條第1 項第2 款、第3 款，刑法施行法第1 條之1
    等規定，量處被告有期徒刑4 月，並諭知如易科罰金之折算
    標準，且將扣案之筒子牌3 副、骰子163 顆、監視器螢幕2
    臺、鏡頭2 個、房屋租賃契約書1 份、抽頭金新臺幣（下同
    ）11萬6 千450 元均依法宣告沒收，茲原審判決認事用法及
    量刑並無不當，應予維持，並引用第一審判決書記載之事實
    、證據及理由（如附件）。
二、至上訴人即被告經合法通知，於本院準備及審理期日均未到
    庭，其所提之上訴書狀，雖載明不服地院判刑4 個月，因而
    提出上訴云云；惟核諸被告就本件意圖營利供給賭博場所犯
    行，迭於警詢、偵查中坦承不諱，併經同案被告謝俊祥及蔡
    曜隆於警詢、偵查中供認無隱，亦核與證人即賭客李興華、
    林美枝、余丁貴、蘇大昌、劉彩雲、張林玉英、黃金鶯、吳
    美惠、沈阿安、倪憶南、沈幼斌、吳鎮全、張洪福、蔡淑媛
    、鄭淑麗、鍾劉堂、王惠民、詹火土、王世龍、林上利、范
    森桃、萬淑真、許美祝、郭民証、高謝秀美、李治家、邱葉
    幼蘭、葉王滿、黃祖漢、羅汶欣、陳國英、黃蘭花、婁菊芬
    、鄭玉春及姚秀珠等35人警詢證述相符，復有搜索扣押筆錄
    、扣押物品目錄表、現場照片16張在卷可參，且有筒子牌3
    副、骰子163 顆、監視器螢幕2 臺、鏡頭2 個、房屋租賃契
    約書1 份、抽頭金11萬6 千450 元等扣案可憑，足徵被告前
    揭自白應與事實相符，可以採信，從而本件事證明確，被告
    犯行堪可認定；是被告空言泛稱不服原判決，提起上訴云云
    ，為無理由，自應駁回其上訴。
三、按第二審審判，被告經合法傳喚，無正當之理由不到庭者，
    得不待其陳述逕行判決，此於簡易案件之第二審程序亦準用
    之，刑事訴訟法第455 條之1 第3 項、第371 條定有明文；
    查本件被告經合法傳喚無正當之理由未於審判期日到庭，有
    送達證書在卷可稽，爰依刑事訴訟法第371 條規定，不待其
    陳述，逕行判決。
據上論斷，應依刑事訴訟法第455 條之1 第1 項、第3 項、第36
8 條、第371 條，判決如主文。
本案經檢察官郭季青到庭執行職務。
中    華    民    國    98    年    8     月    31    日
                  刑事第十六庭  審判長法  官  許必奇
                                      法  官  鄧雅心
                                      法  官  陳明偉
附件：
              臺灣板橋地方法院刑事簡易判決
                                      98年度簡字第2043號
聲  請  人  臺灣板橋地方法院檢察署檢察官
被      告  甲○○  男  56歲（民國○○年○○月○○日生）
                    住南投縣竹山鎮○○街59號
                    居臺北縣蘆洲市○○街46號2樓
                    身分證統一編號：Ｚ000000000號
            謝俊祥  男  38歲（民國○○年○月○○日生）
                    住臺北市○○區○○街95之1號3樓
                    身分證統一編號：Ｚ000000000號
            蔡曜隆（原名蔡琮棠）
                    男  50歲（民國○○年○○月○○日生）
                    住臺北縣三重市○○○街22號3樓
                    身分證統一編號：Ｚ000000000號
上列被告等因賭博案件，經檢察官聲請以簡易判決處刑（98年度
偵字第656號），本院判決如下：
    主      文
甲○○、謝俊祥、蔡曜隆共同意圖營利，供給賭博場所，甲○○
處有期徒刑肆月，如易科罰金，以新臺幣壹仟元折算壹日；謝俊
祥、蔡曜隆各處有期徒刑參月，如易科罰金，均以新臺幣壹仟元
折算壹日。
扣案之筒子牌參副、骰子壹佰陸拾參顆、監視器螢幕貳臺、鏡頭
貳個、房屋租賃契約書壹份、抽頭金新臺幣拾壹萬陸仟肆佰伍拾
元均沒收。
    事實及理由
一、本件除沒收部分應適用之法條補充：「刑法第38條第1 項第
    3 款」外，餘犯罪事實、證據及應適用之法條，均引用檢察
    官聲請簡易判決處刑書之記載（如附件）。
二、依刑事訴訟法第449 條第1 項前段、第3 項、第454 條第2
    項、第450 條第1 項，刑法第28條、第268 條前段、第41條
    第1 項前段、第38條第1 項第2 款、第3 款，刑法施行法第
    1 條之1 ，逕以簡易判決處刑如主文。
三、如不服本判決，得自收受送達之日起10日內向本院提出上訴
    狀，上訴於本院第二審合議庭（須附繕本）。
中    華    民    國    98    年    3     月    23    日
                  刑事第二十二庭    法  官  徐  蘭  萍
以上正本證明與原本無異
                                    書記官  廖  美  紅
中    華    民    國    98    年    3     月    23    日
附錄本罪論罪科刑法條全文：
中華民國刑法第268條
意圖營利，供給賭博場所或聚眾賭博者，處3 年以下有期徒刑，
得併科3 千元以下罰金。
附件：
臺灣板橋地方法院檢察署檢察官聲請簡易判決處刑書
                                       98年度偵字第656號
    被      告  甲○○  男  56歲（民國○○年○○月○○日生）
                        籍設南投縣竹山鎮○○街59號
                        現居臺北縣蘆洲市○○街46號2樓
                        國民身分證統一編號：Ｚ000000000號
                謝俊祥  男  38歲（民國○○年○月○○日生）
                        住臺北市○○區○○街95之1號3樓
                        國民身分證統一編號：Ｚ000000000號
                蔡曜隆  男  50歲（民國○○年○○月○○日生）
                        住臺北縣三重市○○○街22號3樓
                        國民身分證統一編號：Ｚ000000000號
上列被告因賭博案件，業經偵查終結，認為宜聲請以簡易判決處
刑，茲將犯罪事實及證據並所犯法條分敘如下：
    犯罪事實
一、甲○○、謝俊祥及蔡曜隆共同基於意圖營利，由甲○○以每
    月新臺幣（下同）1 萬元之租金，向真實姓名、年籍不詳之
    蔡姓成年男子，承租位於臺北縣三重市○○街225巷7弄20號
    後方鐵皮屋處作為賭博場所，並提供其所有之筒子牌副及骰
    子為賭具，再以每日1200元之代價，僱佣謝俊祥擔任「清注
    」（即計算、收取賭金）之工作；蔡曜隆則擔任把風工作，
    於民國97年12月20日下午4 時許起，在上開處所，供李興華
    、林美枝、余丁貴、蘇大昌、劉彩雲、張林玉英、黃金鶯、
    吳美惠、沈阿安、倪憶南、沈幼斌、吳鎮全、張洪福、蔡淑
    媛、鄭淑麗、鍾劉堂、王惠民、詹火土、王世龍、林上利、
    范森桃、萬淑真、許美祝、郭民証、高謝秀美、李治家、邱
    葉幼蘭、葉王滿、黃祖漢、羅汶欣、陳國英、黃蘭花、婁菊
    芬、鄭玉春及姚秀珠等人賭博財物，其賭法為每桌4 人輪流
    作莊，每人分2 支筒子與莊家比大小，莊家若贏則可取得另
    外3家所下注之金額，莊家若輸則須賠付3家所下注金額，贏
    者則需付百分之3 之金額作為抽頭金交付予甲○○牟利。嗣
    於同日晚間10時30分許，為警於上址查獲，並扣得筒子牌3
    副、骰子163 顆、監視器螢幕2臺、鏡頭2個、房屋租賃契約
    書1 份、抽頭金116450元及賭資共240200元（賭客及賭資部
    分，由報告機關依社會秩序維護法處理）。
二、案經臺北縣政府警察局三重分局移送偵辦。
    證據並所犯法條
一、上揭犯罪事實，業據被告甲○○、謝俊祥及蔡曜隆於警詢、
    偵查中坦承不諱，核與證人即賭客李興華、林美枝、余丁貴
    、蘇大昌、劉彩雲、張林玉英、黃金鶯、吳美惠、沈阿安、
    倪憶南、沈幼斌、吳鎮全、張洪福、蔡淑媛、鄭淑麗、鍾劉
    堂、王惠民、詹火土、王世龍、林上利、范森桃、萬淑真、
    許美祝、郭民証、高謝秀美、李治家、邱葉幼蘭、葉王滿、
    黃祖漢、羅汶欣、陳國英、黃蘭花、婁菊芬、鄭玉春及姚秀
    珠等35人警詢證述相符，並有搜索扣押筆錄、扣押物品目錄
    表、現場照片16張、筒子牌3 副、骰子163顆、監視器螢幕2
    臺、鏡頭2個、房屋租賃契約書1份、抽頭金116450元及賭資
    共240200元可資佐證，被告3 人自白應與事實相符，渠等犯
    嫌應堪認定。
二、核被告3人所為，均係犯刑法第268條前段之意圖營利供給賭
    博場所罪嫌。又被告3 人所涉上開罪嫌，有犯意聯絡及行為
    分擔，請論以共同正犯。扣案物併請依同法第38條第1項第2
    款、第3項宣告沒收。
三、依刑事訴訟法第451條第1項聲請逕以簡易判決處刑。
    此    致
臺灣板橋地方法院
中    華    民    國    98    年    2    月    27    日
                              檢察官  乙○○
本件正本證明與原本無異
中    華    民    國    98    年    3     月    6     日
                              書記官
附錄本案參考法條全文
中華民國刑法第268條
（圖利供給賭場或聚眾賭博罪）
意圖營利，供給賭博場所或聚眾賭博者，處3年以下有期徒刑，
得併科3千元以下罰金。
以上正本證明與原本無異
不得上訴。
                                      書記官  陳玉心
中    華    民    國    98    年    8     月    31    日


司法院資訊處製作；財團法人民間司法改革基金會備份。
